ACORDAO-COMPLETO-2442551

ACÓRDÃO DE RELAÇÃO

ACÓRDÃO DE RELAÇÃO 1105/2021 ATA 1/2021 - SEGUNDA CÂMARA

Acórdão 1105/2021-TCU-Segunda Câmara
	Trata-se de peça interposta por Patrícia Francisco da Silva contra o Acórdão 9399/2020-TCU-Segunda Câmara (peça 122) , o qual determinou o arquivamento do presente processo sem cancelamento do débito atribuído à requerente e sem julgamento de mérito, constituindo-se, portanto, a deliberação impugnada em decisão terminativa, nos termos dos arts. 201, § 3º, e 213 do Regimento Interno/TCU. 
	Considerando que o expediente em análise (peças 138 e 139) não pode ser recebido como espécie recursal, haja vista que, consoante o previsto nos arts. 285, caput, e 288, caput, do Regimento Interno/TCU, somente é cabível recurso de reconsideração ou revisão contra decisão definitiva, ou seja, contra decisão em que houver o julgamento das contas, nos termos do art. 201, § 2º, do Regimento Interno/TCU;
	Considerando que a requerente demonstra, de maneira inequívoca, seu inconformismo com o decidido no acórdão em referência, uma vez que pede sua retirada do polo passivo do processo; 
	Considerando que se aplica ao caso o disposto no art. 199, § 3º, do Regimento Interno/TCU, c/c art. 19, § 2º, da IN/TCU 71/2012, que prevê a possibilidade de o responsável solicitar ao Tribunal o desarquivamento do processo para julgamento de mérito; 
	Os Ministros do Tribunal de Contas da União ACORDAM, por unanimidade, em receber a peça apresentada por Patrícia Francisco da Silva como mera petição, dando-se a ela seguimento, no sentido de promover o desarquivamento do presente processo, devendo a Secex/TCE examinar o conteúdo da mencionada petição como elementos de defesa, sem prejuízo de realizar as citações que se fizerem necessárias para o deslinde do feito, de acordo com o parecer da unidade técnica:
1. Processo TC-Processo 026.550/2020-2 (TOMADA DE CONTAS ESPECIAL) 
	1.1. Responsáveis: Leila Conceição da Silva Araújo (XXX.398.387-XX) ; Patrícia Francisco da Silva (XXX.256.188-XX) ; Sociedade de Apoio a Projetos de Educação Cultura e Cidadania - Sapeccas (03.446.745/0001-77) .
	1.2. Requerente: Patrícia Francisco da Silva (XXX.256.188-XX) .
	1.3. Órgão/Entidade: Secretaria Especial da Cultura.
	1.4. Relator: Ministro-Substituto Marcos Bemquerer Costa.
	1.5. Representante do Ministério Público: Procurador Marinus Eduardo De Vries Marsico
	1.6. Relator da deliberação recorrida: Ministro-Substituto Marcos Bemquerer Costa
	1.7. Unidades Técnicas: Secretaria de Recursos (Serur) ; Secretaria de Controle Externo de Tomada de Contas Especial (SecexTCE) .
	1.8. Representação legal: não há.
	1.9. Determinações/Recomendações/Orientações: não há.

Segunda Câmara

Secretaria Especial da Cultura.

Leila Conceição da Silva Araújo (XXX.398.387-XX); Patrícia Francisco da Silva (XXX.256.188-XX); Sociedade de Apoio a Projetos de Educação Cultura e Cidadania - Sapeccas (03.446.745/0001-77).

ACORDAO-COMPLETO-2516165

Acórdão de Relação 18916/2021 - Segunda Câmara

Acórdão de Relação

MARCOS BEMQUERER

Ministro-Substituto Marcos Bemquerer Costa

não há.

Procurador Marinus Eduardo De Vries Marsico

TOMADA DE CONTAS ESPECIAL (TCE)

Secretaria de Recursos (Serur); Secretaria de Controle Externo de Tomada de Contas Especial (SecexTCE).